【裁判字號】    95,訴,3901
【裁判日期】    950530
【裁判案由】    返還信用卡消費貸款
【裁判全文】
臺灣臺北地方法院民事判決              95年度訴字第3901號
原      告  國泰世華商業銀行股份有限公司
法定代理人  甲○○
訴訟代理人  戊○○
            丙○○
            丁○○
被      告  乙○○
上列當事人間返還信用卡消費貸款事件，本院於95年5月23日言
詞辯論終結，判決如下：
    主  文
被告應給付原告新台幣陸拾伍萬柒仟零陸拾參元，及其中新台幣
陸拾貳萬零捌佰零壹元部分，自民國九十五年三月二十二日起至
清償日止，按年息百分之十九點七計算之利息。
訴訟費用由被告負擔。
    事實及理由
一、按當事人得以合意定第一審管轄法院。但以關於由一定法律
    關係而生之訴訟為限。前項合意，應以文書證之，民事訴訟
    法第24條定有明文。依本件原告提出之系爭約定條款第26條
    明白約定：因本契約涉訟時，除法律所規定之法院有管轄權
    外，持卡人並同意以臺北地方法院為第一審管轄法院。顯見
    兩造當事人間有定本院為第一審管轄法院之合意存在，是本
    件被告之住所地雖非在本院轄區內，本院仍有管轄權，合先
    敘明。
二、原告主張：
（一）被告分別於民國（下同）89年9月7日、90年11月14日及94
      年11月15日與原告訂立信用卡使用契約，依約被告即得持
      卡（VISA卡:0000-0000-0000-0000 號、MASTER卡：0000-
      0000-0000-0000號、VISA卡：0000-0000-0000-0000號）
      至特約商店記帳消費，但應於限繳日前向原告全部清償，
      或以循環信用方式繳付最低應繳金額，逾期清償者應自各
      筆帳款入帳日起，就該帳款之餘額應另給付以年息19.7％
      計算之利息。
（二）被告另於94年8月22日與原告訂立簡易通信貸款契約（卡
      號：0000-0000-0000-0000號），向原告貸款新台幣（下
      同）320,000元，按年息14.8％計算利息，約定分50期清
      償，依年金法按月計付本息，併入上開信用卡債務一同繳
      納。如立約人未依約於繳款期限前繳款或未繳足月付金時
      ，原告得將未繳金額中之本金部份或經原告主張視為到期
      之本金部分併入信用卡其他消費款中，與其他消費款同時
      以上開信用卡循環利率（年息19.7％）計息。倘為遲延繳
      款經原告主張暫停被告信用卡權利時，除喪失期限利益，
      視同全部到期。
（三）查被告至95年3月21日止，共計尚欠如主文所示之金額未
      清償（信用卡帳款：330,091元、簡易通信貸款：326,972
      元），及依約應給付利息之事實。爰依上開借款法律關係
      ，提起本訴等語。
三、原告主張上開事實業據提出與其所述相符之信用卡消費帳款
    債權明細報表、信用卡申請書暨約定條款、簡易通信貸款申
    請書暨約定條款、歷史帳單彙總查詢表及客戶歸戶資料明細
    查詢表等件影本為證，被告對於原告主張之事實，並不爭執
    ，惟辯稱伊於95年4月7日依「中華民國銀行公會會員辦理消
    費金融案件無擔保債務協商機制」（下稱協商機制）規定申
    請債務協商成立，並已繳納第1期應繳金額等語，資為抗辯
    ，惟原告否認被告已和最大債權銀行即中國信託商業銀行成
    立債務協商，且依被告提出之協議書上第1點記載被當每月
    以37,231元依各債權銀行債權金額比例清償各項債務，但協
    議書後附之債務還款計劃，各銀行每月清償金額，單中國信
    託商業銀行1家，就高達68,414元，其他各家銀行之每月清
    償金額，由33,482元至67,208元不等，顯然協議書第1條所
    定之每月還款金額尚不足清償各家每月清償金額，此協議書
    是否真實成立，不無疑義，除此以外，被告復未提出其他足
    資證明已其所申請之債務協商已經成立之事實，則被告所辯
    ，應不足採。從而，原告訴請被告清償如主文第1項所示之
    消費款及利息，即無不合，應予准許。
四、結論：本件原告之訴為有理由，依民事訴訟法第78條，判決
    如主文。
中    華    民    國    95    年    5     月    30    日
                    民事第五庭法      官  陶亞琴
以上正本係照原本作成
如對本判決上訴，須於判決送達後20日內向本院提出上訴狀
中    華    民    國    95    年    5     月    30    日
                              法院書記官  吳芳玉


司法院資訊處製作；財團法人民間司法改革基金會備份。
